ro-RO: Raport de acțiune pentru Tenkara: 5:5; 6:4; 7:3; 8.5:1.5; 8:2; 9:1; Altele
ko: 텐카라 액션 비율: 5:5; 6:4; 7:3; 8.5:1.5; 8:2; 9:1; 기타
tr: Tenkara aksiyon oranı: 5:5; 6:4; 7:3; 8.5:1.5; 8:2; 9:1; Diğer
cs: Poměr akce prutu: 5:5; 6:4; 7:3; 8,5:1,5; 8:2; 9:1; Jiné
pt-PT: Proporção de ação do Tenkara: 5:5; 6:4; 7:3; 8,5:1,5; 8:2; 9:1; Outro
pt-BR: Tenkara proporção de ação: 5:5; 6:4; 7:3; 8,5:1,5; 8:2; 9:1; Outra
sl-SI: Razmerje delovanja Tenkara: 5:5; 6:4; 7:3; 8.5:1.5; 8:2; 9:1; Drugo
ru: Коэффициент строя тенкары: 5:5; 6:4; 7:3; 8,5:1,5; 8:2; 9:1; Другое
de: Tenkara-Aktionsverhältnis: 5:5; 6:4; 7:3; 8,5:1,5; 8:2; 9:1; Sonstige
da: Tenkara-aktionsforhold: 5:5; 6:4; 7:3; 8,5:1,5; 8:2; 9:1; Andet
fr: Ratio de flexion tenkara: 5:5; 6:4; 7:3; 8,5:1,5; 8:2; 9:1; Autre
hr-HR: Omjer akcije Tenkara: 5:5; 6:4; 7:3; 8,5:1,5; 8:2; 9:1; Ostalo
en: Tenkara action ratio: 5:5; 6:4; 7:3; 8.5:1.5; 8:2; 9:1; Other
zh-TW: 天唐竿動作比率: 5:5; 6:4; 7:3; 8.5:1.5; 8:2; 9:1; 其他
el: Αναλογία δράσης Tenkara: 5:5; 6:4; 7:3; 8,5:1,5; 8:2; 9:1; Άλλο
sk-SK: Pomer akcie prútu Tenkara: 5:5; 6:4; 7:3; 8,5:1,5; 8:2; 9:1; Iné
vi: Tỷ lệ hành động Tenkara: 5:5; 6:4; 7:3; 8,5:1,5; 8:2; 9:1; Khác
th: อัตราส่วนแอคชั่นเทนคาร่า: 5:5; 6:4; 7:3; 8.5:1.5; 8:2; 9:1; อื่นๆ
zh-CN: Tenkara钓竿调性比: 5:5; 6:4; 7:3; 8.5:1.5; 8:2; 9:1; 其他
hu: Tenkara akcióarány: 5:5; 6:4; 7:3; 8,5:1,5; 8:2; 9:1; Egyéb
sv: Tenkara-aktionsförhållande: 5:5; 6:4; 7:3; 8,5:1,5; 8:2; 9:1; Annat
lt-LT: Tenkara akcijos santykis: 5:5; 6:4; 7:3; 8,5:1,5; 8:2; 9:1; Kita
bg-BG: Съотношение на действието на тенкара въдица: 5:5; 6:4; 7:3; 8,5:1,5; 8:2; 9:1; Друго
nb: Tenkara-aksjonsforhold: 5:5; 6:4; 7:3; 8,5:1,5; 8:2; 9:1; Annet
es: Relación de acción Tenkara: 5:5; 6:4; 7:3; 8,5:1,5; 8:2; 9:1; Otra
nl: Tenkara actieverhouding: 5:5; 6:4; 7:3; 8.5:1.5; 8:2; 9:1; Overig
ja: テンカラアクション比: 5:5; 6:4; 7:3; 8.5:1.5; 8:2; 9:1; その他
it: Rapporto di azione del Tenkara: 5:5; 6:4; 7:3; 8,5:1,5; 8:2; 9:1; Altro
fi: Tenkara-vavan taipumajakauma: 5:5; 6:4; 7:3; 8,5:1,5; 8:2; 9:1; Muu
pl: Współczynnik ugięcia Tenkara: 5:5; 6:4; 7:3; 8.5:1.5; 8:2; 9:1; Inny